# 认购的 ABS 劣后级份额应该如何账务处理

提问人：林中一个我 时间：2021-02-24 08:46:49
请教，某公司作为原始权益人发行了ABS 设立专项计划，该ABS专项计划募集资金 5 亿元，ABS设置有优先级债权和劣后级债权，其中劣后级仅100 万元，占总额的0.2%，劣后级全部由原始权益人认购，并以认购的本金为限承担剩余风险。请问这种情况下，原始权益人对认购的劣后级ABS份额应该如何处理？什么情况下需要合并专项计划？

回答人：chenyiwei
该专项计划的设立目的是什么？是否就是为了该原始权益人的融资？日后还本付息的资金来源是什么？
为何劣后级份额占比仅为0.2%？
该ABS的基础资产是什么，其信用风险状况或现金流波动风险的状况如何？
在劣后级之前，还有哪些保证优先级份额的本金安全和约定收益的增信措施？各项增信措施分别由谁提供？
如果同时存在多项增信措施，则其被触发的先后顺序？

提问人：林中一个我 时间：2021-02-25 17:19:22
基础资产为应收账款或者应收票据之类的债权资产，债务人为大型央企，信永状况较好，风险较低，债权的回款到期偿付专项计划。设置劣后级只是为了满足发行要求象征性的设置 100 万的劣后级，除了设置设置劣后级之外无其他增信措施。

回答人：chenyiwei
如果劣后级份额很小，仅为象征性的，则表明并未享有或承担基础资产所有权上的主要风险和报酬。如果对持有期间出现不良资产如何处理的决定权也不在本企业一方，则不控制的可能性较大。

提问人：chenshui37 时间：2021-05-12 16:43:12
那刚才的劣后份额应该在报表上列示为什么呢？其他非流动金融资产吗，在持有期间如何计量

回答人：chenyiwei
其他非流动金融资产，后续按公允价值计量。